【裁判字號】    89,交易,309
【裁判日期】    890630
【裁判案由】    公共危險
【裁判全文】
臺灣高雄地方法院刑事判決                        八十九年度交易字第三九號
    公  訴  人  臺灣高雄地方法院檢察署檢察官
    被      告  甲○○
右列被告因公共危險案件，經檢察官提起公訴（八十九年度偵字第一一八九號）本院
判決如左：
    主  文
甲○○服用酒類不能安全駕駛動力交通工具而駕駛，處拘役伍拾日，如易科罰金，以
參佰元折算壹日。
    事  實
一、甲○○明知服用酒類或其他相類之物，不能安全駕駛動力交通工具者，不得駕駛
    動力交通工具，竟於民國八十九年一月三日晚上十一時許（起訴書誤載為同年月
    三日晚上十時許），於飲酒後其吐氣所含酒精濃度已達每公升０˙六八毫克，已
    達不能安全駕駛之狀態下，竟不知謹慎，仍駕駛車牌號碼ＸＲＲ─八００號重型
    機車，沿高雄市旗津區往高雄縣鳳山市方向行駛，於同日凌晨零時許，途經高雄
    縣鳳山市○○○路公誠橋前，為警路檢查獲。
二、案經高雄縣政府警察局鳳山分局報請臺灣高雄地方法院檢察署檢察官偵查起訴。
  理  由
一、訊據被告甲○○固坦承於右揭時、地酒後騎乘機車之事實，惟辯稱：他可以安全
    的騎車回家，並無不能安全駕駛動力交通工具之情形云云。經查，右揭事實，業
    據證人即當場路檢之警員乙○○於本院審理中結證稱：被告騎車有搖晃不穩之情
    形，言語不清，雙眼無光之酒醉狀態等語，顯見被告已不勝酒力，至為顯然；並
    有被告為警查獲時所測試之酒精濃度測定值正本及高雄縣警察局舉發違反道路交
    通管理事件通知單影本各乙份在卷足資佐證。
二、按刑法第一百八十五條之三規定所謂「不能安全駕駛」，係抽象危險犯，本不以
    發生具體危險為必要，而依醫學實驗證明所得經驗法則，人體呼氣若已達每公升
    ０．五五毫克以上，肇事率為一般正常人之十倍，已達不能安全駕車之標準，此
    經法務部八十八年五月十八日法八八檢字第００一六六九號函敘甚詳。又按當人
    飲酒後，若以呼氣酒精濃度測試器測得之呼氣濃度達到每公升零點五毫克時，反
    應較慢，感覺減低，將影響駕駛；達到每公升０‧七五毫克時，思考與個性行為
    均會改變；達到每公升一‧０毫克時，步態不穩，噁心嘔吐，精神混惑不清晰；
    達到每公升一‧五毫克時，說話不清楚，感覺喪失，視力模糊；達到每公升二‧
    ０毫克時，體溫與血糖均降低，肌肉控制差，甚至會導致癲癇發作；達到每公升
    三‧五毫克時，則已經神智不清，反射減低，甚至呼吸抑制，業據行政院國軍退
    除役官兵輔導委員會臺北榮民總醫院以民國八十八年八月五日（八八）北總內字
    第二六八六八號函示明確。而本件被告為警查獲時其吐氣所含酒精濃度已達每公
    升０˙七五毫克，顯高於前揭標準值甚多，其發生肇事之危險性，亦高出一般人
    ，依前揭說明，被告顯已因飲酒而不能安全駕駛動力交通工具無疑。警卷中雖檢
    附被告之「汽車駕駛人酒後生理協調平衡檢測紀錄表」乙紙，然被告於做前開平
    衡檢測當時，係將全部精神、注意力集中在該平衡檢測一事上，與駕車行駛時須
    將注意力分散於人車動態、車輛之操作及採取適當之措施等等情事，而非專注於
    前揭靜態事務上可擬比，是被告縱於為警攔檢後平衡檢測認定能安全駕駛，僅得
    證明被告於檢測時之狀況而已，不能僅憑該紀錄表遽為認定被告於駕車行駛之動
    態下係具備安全駕駛動力交通工具之能力。是本案事證已臻明確，被告犯行洵堪
    認定。
三、核被告甲○○所為，係犯刑法第一百八十五條之三之服用酒類致不能安全駕駛動
力交通工具而駕駛罪。按酒精成分對人之意識能力具有不良影響，超量飲酒後會
    導致對週遭事物之辨識及反應能力較平常狀況薄弱，因而酒後駕車在道路上行駛
    ，對一般往來之公眾及駕駛人自身之安全皆具有高度之危險性。爰審酌被告明知
    上情，於服用酒類，酒後呼氣酒精濃度達每公升０˙六八毫克，已處於不能安全
    駕駛動力交通工具之狀態下，仍貿然騎車行駛而肇事，對社會公眾往來之安全構
    成極大威脅等一切情狀，量處如主文所示之刑，並諭知易科罰金之折算標準，以
    資懲戒。
據上論斷，應依刑事訴訟法第二百九十九條第一項前段，刑法第一百八十五條之三，
罰金罰鍰提高標準條例第二條，判決如主文。
本案經檢察官黃元冠到庭執行職務。
中      華      民      國    八十九    年      六      月      三十    日
                                  臺灣高雄地方法院交通法庭
                                      審判長法  官  李  嘉  興
                                            法  官  王  俊  隆
                                            法  官  廖  純  卿
右正本證明與原本無異。
如不服本判決，應於判決送達後十日內，向本院提出上訴狀。
                                            書記官  林  孝  聰
中    華    民    國      八十九      年      六      月      三十      日
附錄本案論罪科刑法條全文：
刑法第一百八十五條之三。
服用毒品，麻醉藥品、酒類或其他相類之物，不能安全駕駛動力交通工具而駕駛者，
處一年以下有期徒刑、拘役或三萬元以下罰金。


司法院資訊處製作；財團法人民間司法改革基金會備份。
